【裁判字號】    87,訴,2307
【裁判日期】    900629
【裁判案由】    業務過失致死
【裁判全文】
臺灣台中地方法院刑事判決  八十七年度訴字第二三０七號
    公  訴  人  臺灣台中地方法院檢察署檢察官
    被      告  甲○○
                乙○○
    共      同
    選任辯護人  林錦隆律師
右列被告等因業務過失致人於死案件，經檢察官提起公訴（八十六年度偵字第一六七
五三號），本院判決如左：
     主   文
甲○○、乙○○均無罪。
     理   由
一、公訴意旨略以：被告甲○○係設於台中市○區○○里○○街一三九號澄清綜合醫
    院（以下簡稱：澄清醫院）之醫師，被告乙○○為該醫院之實習醫師，二人均為
    從事醫療業務之人。民國（下同）八十五年七月六日二十一時許，病患林彝憲因
    咳嗽、發燒等急性腦膜腦炎病症前往住院就醫，由被告甲○○擔任主治醫師，乙○○擔任住院醫師，二人負責醫治，其應注意醫師在注射盤尼西林前，應詳細查
    詢患者過去對盤尼西林有無過敏反應，其以往未注射盤尼西林之患者，亦應詳詢
    過去對其他藥物有無發生過敏性反應，又應隨時注意患者之反應現象，並準備一
    般急救藥物，以備緊急施救；且應注意醫院遇有危急病人，應即依其設備予以救
    治或採取一切必要措施，不得無故拖延；又醫師對於危急之病症，不得無故遲延
    等事項，其應注意竟疏未注意，致林彝憲於同年七日上午七時許，心跳每分鐘為
    一百三十下，呼吸二十三次，於同日上午九時許，接受盤尼西林二百萬單位注射
    後，即發生呼吸困難，無法說話等病情，並出現心跳每分鐘為一百六十下，呼吸
    五十次等異常現象，被告甲○○、乙○○二人對此危急病患，竟未予以救治或採
    取一切必要之措施，直至同日上午十時三十分許，林彝憲已昏迷九十分鐘後，始
    為動脈血氧分析、心電圖及氣管插管等處置，惟仍未給予任何治療過敏性休克之
    藥物，嗣於同日上午十一時許，始開出病危通知單，同日上午十一時十分許進入
    加護病房後才給予急救藥物，惟林彝憲因延誤治療時間，致心肺衰竭，仍於同日
    上午十一時五十分，宣告不治死亡，因認被告甲○○、乙○○同涉有過失致人於
    死罪嫌云云。
二、按犯罪事實應依證據認定之，無證據不得推定其犯罪事實。且不能證明被告犯罪
    者，應諭知無罪之判決，刑事訴訟法第一百五十四條、第三百零一條第一項定有
    明文。又認定不利於被告之事實，須依積極證據，積極證據不足為不利於被告事
    實之認定時，即應為有利於被告之認定，更不必有何有利之證據（最高法院三十
    年度上字第八一六號判例參照）。且刑事訴訟上證明之資料，無論其為直接或間
    接證據，均須達於通常一般之人均不致有所懷疑，而得確信其為真實之程度，始
    得據為有罪之認定，若其關於被告是否犯罪之證明未能達此程度，而有合理性懷
    疑之存在，致使無從形成有罪之確信，根據「罪證有疑，利於被告」之證據法則
    ，即不得遽為不利被告之認定，亦有最高法院七十六年度臺上字第四九八六號判
    例可稽。
三、本件公訴人認被告甲○○、乙○○涉有刑法第二百七十六條第二項業務過失致人
    於死之罪嫌，無非係以告訴人戊○○之指訴，證人丙○○之證詞，及被害人林彝
    憲住院病歷中備註（藥物過敏）欄中空白，且摘要內病史欄、體檢發現欄、檢查
    記錄欄，均無關於醫師對病患是否曾有盤尼西林反映之查詢等情，並有行政院衛
    生署醫事審議委員會第八七０三三號鑑定書所為之鑑定結果為主要論據。本件訊
    據被告甲○○、乙○○堅決否認涉有前揭醫療過失行為，被告甲○○辯稱：我是
    精神內科之主治醫師，對於行政院衛生署醫事審議委員會第八七０三三號鑑定書
    所為之鑑定結果之第二點：病患林彝憲九時接受盤尼西林注射後，五分鐘後即發
    生呼吸困難，無法言語，是不實在的，與事實不符，那是病患家屬陳述的，根據
    護士庚○○之記載注射盤尼西林後是沒有這些情形。另外，對於行政院衛生署醫
    事審議委員會第八七０三三號鑑定書所為之鑑定結果之第三點所載：認為九點打
    完藥後，發生休克，生命跡象變的比較壞一事，我認為八點護士交班時，如果如
    家屬所言，病人還會講話，及如果九點注射盤尼西林後五分鐘馬上病人發生呼吸
    困難的情形，護士小姐應該馬上會有急救處理，而且盤尼西林的過敏反應是馬上
    發生的，且有全身性的各種症狀，且如果九時就發生過敏，我們沒處理，病人不
    用五分鐘血壓就會掉，心跳就會量不到，但這病人林彝憲在十點四十五分還做了
    心電圖、心跳一百六十下，血壓還維持，假如呼吸困難，喉頭水腫，上呼吸道阻
    塞，馬上就會死亡，不可能至十點四十五分時，心跳還有一百六十下，因此，行
    政院衛生署醫事審議委員會第八七０三三號鑑定書所為之鑑定結果是針對我們沒
    有對過敏性病情處理而言，但病人根本沒有發生盤尼西林之過敏等語；被告乙○○則辯稱：我是在八點才開始值班內科病房，並且於七日十一點十分左右，才通
    知病人林彝憲要送來，病人送來時，先看有無生命跡象，直接做心肺復甦術，至
    十一時五十分死亡止，這段期間中，我只有參與做心肺復甦術，因此，我與行政
    院衛生署醫事審議委員會第八七０三三號鑑定書所為之鑑定結果並沒有關係等語
    。經查：
    （一）按所謂不純正不作為犯，係指刑法雖以作為之行為方式為其構成要件之內
          容，但行為人卻以不作為實現該構成要件之犯罪，例如以消極之行為遂行
          殺人之犯意，或以不作為違反詐欺罪之情節均是。又成立不純正不作為犯
          ，於學理上及實務上均認為行為人須就該受害法益具有監督或保護之義務
          ，始有藉其不作為而成立犯罪之可能，就該存在之義務狀態，即稱之『保
          證人地位』。關於保證人地位的形成，則應從期待可能性之角度及刑法整
          個法體系的價值評價來判斷，蓋刑法所規範之不作為犯的基本事實型態，
          是對於自然的放任，是對於已存在的風險的放任，而刑法所規範的作為犯
          的基本事實型態，則是對於自然的干涉，是製造原本不存在的風險，因此
          ，不作為於刑法上之負面評價，原則上當然要比作為在刑法上的負面評價
          來的低。故除非有一個強而有力的事由來補足不作為與作為在負面評價上
          的差距，否則，是沒有理由讓不作為與作為負相同的刑事責任（參元照出
          版社黃榮堅著刑罰的極限論一九九九年四月版第二篇保證人地位）。而這
          一個使不作為和作為可以等價的事由，就是不作為之前的另一個作為，亦
          即刑法第十五條第二項所規定之情形：「因自己行為致有發生一定結果之
          危險者，負防止其發生之義務。」此即學理上所稱之危險前行為，申言之
          ，即行為人只有在因其自己之前行為所造成之侵害法益之危險，於法律上
          才有法義務，去消滅或控制該侵害法益之危險，故倘若該侵害法益之危險
          之發生，並非因為行為人之前行為所造成者，則行為人當然不具有法義務
          去消滅或控制該危險。因此，行為人只有在危險前行為所形成之法益侵害
          之危險情況，行為人始居於保證人地位，而負有法義務去消滅或控制該危
          險，且才有因違反該法義務而構成不純正不作為犯之可能。
    （二）本件觀諸卷附被害人林彝憲於澄清醫院之病歷表，可知被害人林彝憲係於
          八十五年七月六日二十一時十五分至設於台中市○區○○里○○街一三九
          號澄清綜合醫院急診室就醫治療，主要症狀為發燒及意識模糊，當時血壓
          為160/90mgHg，脈搏110次/分，呼吸40次/分，體溫四十度C腋溫；經急診
          室醫師己○○檢查，發現被害人林彝憲有語言不清、定向力喪失、頸部僵
          硬等情形，初步臆斷為急性腦膜腦炎，並予以靜脈點滴注射、退燒針劑、
          抗生素使用及血液、心電圖與腰椎穿刺等檢查；於同年七月六日二十三時
          五十分許，因為被害人林彝憲病情稍穩，意識清楚，血壓為140/90mgHg，
          脈搏140次/分，遂於同年七月七日凌晨二時許自急診室轉入病房，醫囑中
          並註明被害人林彝憲之病況為病危（Critical），需每四小時監測生命徵
          象，並給予靜脈點滴注射及使用第三代抗生素Rocephin，詎於同日九時許
          ，被害人林彝憲之病情轉壞，生命跡象記錄血壓140/80 mgHg，呼吸50次/
          分，心跳160次/分，於是再接受Rocephin 2gm及做盤尼西林皮膚試驗反應
          為陰性後，新加上盤尼西林兩百萬單位注射，注射該藥五分鐘後，被害人
          林彝憲突然發生呼吸急促、困難及說不出話來等情形，至十時三十分許，
          被害人林彝憲意識突然喪失，足部發紺，瞳孔無光反射，量不到血壓，遂
          給予被害人林彝憲，心肺復甦術，並於十一時十分許將被害人林彝憲送入
          加護病房，經急救無效，於十一時五十分宣布被害人林彝憲死亡等情，且
          證人庚○○即八十五年七月七日八點以後值班之護士，到庭證稱：「（被
          告甲○○第一次接觸林彝憲之時間，何人通知？為何通知？到院時間？）
          值班醫師交代，他要急救，要通知吳醫師，時間約十點半以後，實際時間
          我忘記了。」（見本院九十年五月二十九日審判筆錄第八頁）等語，核與
          證人丁○○醫師即於八十五年七月七日八時至翌日八時止在澄清醫院之值
          班醫師，到庭結證稱：「（你當天處理林彝憲這名病人時，有無通知吳伶
          俐？）當天約十時半，病人林彝憲的情況非常不好，準備要插管，請護士
          小姐通知甲○○醫師，報告吳醫師病人情況危急，大約交換意見一分鐘左
          右，因急於處理其他病人，談話就中止了，吳醫師隨後也就趕到了。」（
          見本院八十八年五月六日審判筆錄第二頁）等語相符，是足見被告甲○○
          醫師係於被害人林彝憲在八十五年七月七日十時三十分許，病情轉為危急
          之後，始由值班醫師丁○○醫師通知到醫院急救被害人林彝憲無誤。職是
          ，被告甲○○既然係於八十五年七月七日十時三十分後始到院急救病情危
          急之被害人林彝憲，且徵之證人己○○醫師於本院審理時之證詞：「（值
          班主治醫師之執行責任？）‧‧‧內外科主治醫師大都是以Call機方式聯
          絡，並無明文規定要在醫院待命，但要通知得到」（見本院八十八年三月
          十八日審判筆錄第二頁）等語，益證被告甲○○應係於其到醫院參與急救
          被害人林彝憲之後，始實際負擔起被害人林彝憲之醫療責任。在此之前，
          被告甲○○雖然是被澄清綜合醫院分配為被害人林彝憲之主治醫師，然實
          際從事醫療救護行為之醫師，均非被告甲○○，是被告甲○○於此時應仍
          尚未與被害人林彝憲建立承擔風險之信賴關係。從而，被告甲○○在到澄
          清醫院實際參與急救被害人林彝憲之前，被告甲○○應尚未因自己之前行
          為而與被害人林彝憲間建立起承擔風險之信賴關係（即製造危險的行為）
          ，是被告甲○○於此段期間，當然對於被害人林彝憲病情危急之風險也不
          具有任何保證人地位。綜上，被告甲○○從被害人林彝憲於八十五年七月
          六日二十一時十五分到澄清綜合醫院急診室就醫治療，至被告甲○○實際
          於八十五年七月七日十時三十分後到醫院實際參與急救被害人林彝憲時止
          ，被告甲○○對於被害人林彝憲均未居於保證人地位，因此，這段期間針
          對被害人林彝憲所為的醫療行為，實際是否有發生過失與否，被告甲○○
          均不構成刑法第二百七十六條第二項業務過失致人於死之不純正不作為犯
          。
    （三）再者，被告甲○○對被害人林彝憲於八十五年七月七日凌晨二時許，由澄
          清綜合醫院急診室轉至一般住院病房，並安排被告甲○○為其主治醫師時
          ，其二人是否即並存有「醫病關係」，而居於保證人地位？告訴代理人稱
          被告甲○○應負保證人之責任，蓋病患因信任澄清醫院，將生命託付予醫
          院，醫院將病患林彝憲安排予主治醫生即被告甲○○，被告甲○○與被害
          人林彝憲之間，即存有危險的前行為的「信賴關係」，而居於保證人地位
          云云。然按：
          (1)刑法所規定之犯罪類型，基於罪刑法定主義，其處罰原不及於不作為的
            形態。因此，如果要對法益有更完善的保護，法律不能不另為規定，作
            為處罰不作為犯的依據。依據刑法第十五條之規定，當行為人對於一定
            結果之發生，法律上有防止之義務，能防止而不防止時，才能和積極行
            為負相同的責任。問題是，上揭「法律上有防止之義務」，其範圍究有
            多廣？從期待可能性的角度來看，除非另外有一個強有力的事由，就是
            不作為之「前」另外「一個作為」，此即指學說上所稱之『危險的前行
            為』，除此之外，不能讓作為與不作為等價評價。因此刑法第十五條第
            一項不作為與作為等價，建立在法律上的防止義務（保證人地位）；第
            二項：所謂法律上有防止義務，指「危險的前行為」，亦即建立保證人
            地位的標準在「危險的前行為」。
          (2)另揆諸最高法院八十一年台上字第四三七號裁判意旨：「刑法上之殺人
            罪，必須行為人有戕害他人性命之決意為其構成要件之一，不論積極行
            為殺人，抑消極行為殺人均屬之；同法第十五條第一項所稱對於一定結
            果之發生，法律上有防止之義務，能防止而不防止者，與因積極行為發
            生結果者同；其先決條件，又以同條第二項規定因自己行為致有發生一
            定結果之危險者，始負防止其發生之保障義務。質言之，倘若行為人並
            無為「自己之行為」之前提條件，縱有發生一定結果之危險情形，仍不
            得課未為行為人之防止發生危險結果之保障義務。再參諸學者韓忠謨著
            刑法原理一書第一百零三頁以醫師法規定為例，認雖然醫師法規定，醫
            師對於危急病症有立即接受招請應診之義務，但如醫師無故不應，致病
            人不治死亡，仍然不構成不作為故意殺人罪，其所持理由是，醫師此等
            所謂作為義務，只是單純行為義務，而不是直接結果發生之義務。申言
            之，法律上所規定的義務仍有效力上的差別性。因此在廣義之「醫病關
            係」間，可能是保證人，也可能不是保證人。如果一個人因為被信賴，
            所以法律上就要陷於一個不利的地位，此即違背刑法上的歸責原理。因
            為，一個人被信賴，並不是一個人做錯了什麼事。除非此「信賴關係」
            是行為人自己行為所製造出來的，並因此而製造了風險。因此，基於法
            益保護的需求，製造風險的人，不管有無違背義務，都必須「控制風險
            」，所以「危險前行為」的行為人，有義務控制風險，除非風險應由被
            害人自我負責（如日常一般風險，應由潛在的被害人自行吸收）。
          (3)綜上所述，僅在直接且實際已接觸醫療行為之醫生與病患之間與一般人
            相比較，始有可能存在保證人地位，因為事實上接受看求診（危險的前
            行為）後，其二人即並存有實質「醫病關係」，本件被告甲○○與被害
            人林彝憲必要存有實質上之「醫病關係」後，二人間始可能製造出「信
            賴關係」，而連帶製造「危險關係」。蓋在「醫病關係」之不純正不作
            為犯推論其可歸責性，必需採取謹慎之觀點，除非有一個強而有力的事
            由來補足不作為與作為在負面評價上的差距。否則，是沒有理由讓不作
            為與作為負相同的刑事責任，始不會人人自危。故澄清醫院依其行政作
            業方式，輪排指定被告甲○○於病患林彝憲轉入住院病房時之主治醫生
            ，此並非被告甲○○所製造之「危險關係」。澄清醫院於指定之同時也
            製造了「危險關係」，因為澄清醫院認為病患林彝憲在其醫院醫療安全
            上無虞，才在轉入一般住院病房之際，指定輪排已下班之醫師，一個危
            險的前行為，已經製造了自然界原本不存在的風險。因此製造風險的人
            ，有義務控制風險；質言之，澄清醫院係製造風險的人，必須控制風險
            ，即製造風險的人，對於風險的控制，居於保證人的地位，而非被告吳
            伶俐。申言之，保證義務僅限於特定個案之法益損害，而非一般性，無
            限制，長期的保證義務。故對於已實際受醫生照顧之病人，醫生才負有
            醫病關係之保證人地位。又『醫院』遇有危急病人，應即依其設備予以
            救治或採取一切必要措施，不得無故拖延；又『醫師』對於危急之病症
            ，不得無故遲延，醫療法第四十三條第一項、醫師法第二十一條分別定
            有明文，故醫事上之注意義務，除依法令規定外，符合水準之醫療文獻
            記載之內容，診療、護理方式，藥品、藥械使用方法及注意事項說明，
            與實施醫療行為時所應注意之事項，均為『醫事人員』所應遵守之義務
            ，此均係指已建立『實質上』之「醫病關係」，客觀上已實際執行醫療
            行為之事實，始進而建立「信賴關係」，對於風險始居於「控制地位」
            。本件被告甲○○雖經澄清醫院排定為林彝憲之主治醫師，但其實際「
            醫病關係」之建立，應在醫院通知，或被告甲○○可得知有林彝憲為其
            病患之後。並非廣泛的，要求被告甲○○在不可得知之情形下，在『無
            期待可能性』下，無限制的對澄清醫院所指定之一切病患，均應負防止
            結果發生之義務。
    （四）次按被告甲○○既然是在八十五年七月七日十時三十分後，始到澄清醫院
          實際參與急救被害人林彝憲之醫療行為，則被告甲○○於此時起，始因自
          己之前行為而與被害人林彝憲建立起信賴關係並承擔風險，而居於保證人
          地位。然此段於加護病房急救之期間所為之醫療行為，依據卷附之行政院
          衛生署醫事審議委員會第八八三三一號鑑定書所為之鑑定意見之第一點所
          載：「依據病歷記載，病患於八十五年七月七日十一時送至加護病房，於
          加護病房中醫師繼續給予CPR、急救藥物（Atropine、Bosmin）及監測生
          命徵象等，急救至十一點五十分。就其上述之過程，醫師甲○○於加護病
          房之急救措施並無疏失。」及行政院衛生署醫事審議委員會第八九二二五
          號鑑定書所為之鑑定意見之第二項所載：「本案在急救過程中所給之措施
          與患者死亡，沒有關係。」可知被告甲○○於加護病房實際參與急救被害
          人林彝憲之醫療行為，並無任何過失可言。從而，雖然被告甲○○於被害
          人林彝憲在八十五年七月七日十一時送入加護病房之後，便因其自己實際
          參與急救之前行為與被害人林彝憲建立起信賴關係，並承擔風險，而居於
          保證人地位，但由於被告甲○○於整個急救過程所為的醫療行為，經認定
          為無過失，有如前述，是被告甲○○在這段急救期間所為的醫療急救行為
          ，自亦不構成刑法第二百七十六條第二項業務過失致人於死罪。
    （五）第查證人庚○○到庭證稱：「（病人在注射盤尼西林的情況為何？）和之
          前的喘是一樣的。我打完盤尼西林十五分鐘以後，有再去看他，我有告訴
          馬永僵醫師，藥我已經有打。我印象當中他是十點多變得更喘。」等語（
          見本院九十年五月二十九日審判筆錄第十一頁），且證人丙○○亦到庭結
          證稱：「我九點半才出門，我到達醫院的時候，九點四十五分左右當時我
          看到被害人張口呼吸」「（你去到醫院的時候，待了多久？）我第一段時
          間是到了醫院的時候，看被害人有狀況，就馬上到護理站之後，就回到病
          房，第二段時間待了十分鐘左右，我到護理站的那個護士不甩我。」等語
          （見本院九十年五月二十九日審判筆錄第第十二頁），又徵之行政院衛生
          署醫事審議委員會第八七０三三號鑑定書所為之鑑定意見第三點：「．．
          ．．．然九點至十點病患昏迷之九十分鐘內，病歷醫囑單上並無任何治療
          或藥物記載，僅在護理記錄單內註明給予氧氣，到了十點三十分病人昏迷
          休克時，才急做動脈血氧分析、心電圖及氣管插管等處置，仍然沒有給予
          任何可能治療過敏性休克之藥物，於十一點開出病危通知單，十一點十分
          進入加護病房後才給Epinephine等急救藥物，故於急救治療上顯有延誤之
          處。」之記載，參互以觀，足見被害人林彝憲於注射完盤尼西林之後不久
          ，即出現病情惡化之狀況，且當時之值班醫師馬永僵醫師亦並未予以及時
          之救護措施，是顯有急救治療上延誤之處（關於馬永僵醫師就急救治療延
          誤的部分是否有業務上過失致死之犯行，另請檢察官分案偵辦。）應無疑
          問。然揆之上開說明，可知被告甲○○係在八十五年七月七日十時三十分
          ，被害人林彝憲送入加護病房後，始到澄清醫院實際參與急救被害人林彝
          憲之醫療行為，且其在加護病房之醫療行為亦無任何過失，因此，被告吳
          伶俐就此階段延誤將被害人林彝憲送加護病房急救之過失醫療行為，既未
          實際參與，當然不居於保證人地位，又其在加護病房之急救醫療行為亦無
          過失，從而，被告甲○○亦不構成刑法第二百七十六條第二項業務過失致
          人於死罪。
    （六）末查，證人丁○○醫師結證稱：「（乙○○何時接觸病人？）十點半後，
          通知加護病房，他才來接病人。」（見本院八十八年五月六日審判筆錄第
          三頁背面）等語，且證人庚○○護士亦到庭證稱：「（被告乙○○第一次
          接觸林彝憲之時間，為何由他處理？其職為何？）他是上來幫我們將病人
          推到加護病房，不知道是誰通知他，李醫師那時是加護病房的實習醫師。
          」（見本院九十年五月二十九日審判筆錄第八頁）等語，核與被告乙○○
          辯稱伊是在八點才開始值班內科病房，並且於七日十一點十分左右，才通
          知病人林彝憲要送來，病人送來時，先看有無生命跡象，直接做心肺復甦
          術，至十一時五十分死亡止，這段期間中，我只有參與做心肺復甦術等情
          相符，又參酌卷附之行政院衛生署醫事審議委員會第八七０三三號鑑定書
          所為之鑑定意見第四點所載：「經查澄清綜合醫院為教學醫院，可聘用實
          習醫師。又依醫師法第二十八條規定，實習醫師執行醫療業務，須在醫師
          指導下始可為之。因此，實習醫師乙○○於醫師甲○○之指導下執行醫療
          業務，並無不妥。」，及行政院衛生署醫事審議委員會第八八三三一號鑑
          定書所為之鑑定意見之第一點所載：「依據病歷記載，病患於八十五年七
          月七日十一時送至加護病房，於加護病房中醫師繼續給予CPR、急救藥物
          （Atropine、Bosmin）及監測生命徵象等，急救至十一點五十分。就其上
          述之過程，醫師甲○○及乙○○於加護病房之急救措施並無疏失。」亦可
          見被告乙○○於實際參與急救被害人之醫療行為時，應不具有任何過失可
          言，因此，縱認被告乙○○在被害人林彝憲於八十五年七月七日十一時送
          至加護病房，因被告乙○○有實際參與急救之前行為，而與被害人建立起
          信賴關係，並居於保證人地位，然由於被告乙○○在此階段所為之急救等
          醫療措施行為並不具有任何過失。從而，公訴人所認實習醫師既在醫院從
          事醫事工作，主觀即有繼續執行醫事行為之意思，客觀又有實際執行醫事
          行為之事實，乙○○參與被害人乙○○過程中之醫療行為亦有過失乙節，
          揆之上情，並無證據足資證明被告乙○○前揭醫療行為有何過失情事，本
          件即查無積極證據足以證明被告前揭醫療行為有過失之情。而刑事被告依
          法不負自證無罪之義務，在別無積極證據之情形下，亦難違反刑事訴訟法
          第一百五十四條之規定，單純以被告甲○○係被害人之主治醫師、被告李
          世仁參與急救之狀態，即推定被告有過失，而轉令其提出有利於己之反證
          。
四、綜上事證，公訴人認定被告甲○○、乙○○所犯業務過失致人於死罪嫌所憑之證
    據，即未達通常一般人均不致有所懷疑，而得以確信其為真實之程度，此外，復
    查無其他積極證據足資證明被告甲○○、乙○○有何醫療過失行為，揆諸首開說
    明，自應為被告二人無罪之諭知。
據上論斷，應依刑事訴訟法第三百零一條第一項判決如主文。
本案經檢察官郭瑞祥到庭執行職務
中      華      民      國      九十     年    六     月     二十九    日
                                  臺灣台中地方法院刑事第六庭
                                      法  官  楊  熾  光
右正本證明與原本無異。
如不服本判決，應於送達後十日內向本院提出上訴狀（須附繕本），上訴於台灣高等
法院台中分院。
                                      書記官
中      華      民      國      九十     年    六     月     二十九    日


司法院資訊處製作；財團法人民間司法改革基金會備份。
